臺灣高等法院臺中分院刑事裁定　
111年度聲字第543號
聲  請  人  臺灣高等檢察署臺中檢察分署檢察官     
受  刑  人  劉芳烙


           
上列聲請人因受刑人數罪併罰有二裁判以上，聲請定其應執行之
刑（聲請案號：111年度執聲字第183號），本院裁定如下：
    主  文
劉芳烙因犯如附表所示各罪所處之刑，應執行有期徒刑柒年貳月
。
    理  由
一、聲請意旨略以：受刑人劉芳烙（下稱受刑人）因違反藥事法
    等數罪，先後經判決確定如附表；數罪中雖有刑法第50條第
    1項但書所列情形，惟受刑人已請求檢察官聲請定應執行刑
    ，有臺灣彰化地方檢察署刑法第50條第1項但書案件是否聲
    請定刑調查表1份可查，應依刑法第50條第2項、第53條、第
    51條第5款規定，定其應執行之刑，於是依刑事訴訟法第
　　477條第1項規定聲請裁定等語。
二、本案受刑人所犯如附表所示之各罪，經法院分別判處如附表
    所示之刑，均經確定在案，有如附表所示之判決書及臺灣高
    等法院被告前案紀錄表各1份在卷可稽。其中如附表編號1至
    13所示之部分，均為不得易科罰金、不得易服社會勞動之罪
    ，而如附表編號14所示之部分，為不得易科罰金、得易服社
    會勞動之罪，而屬刑法第50條第1項但書之情形。茲檢察官
    依受刑人之聲請定其應執行之刑，有臺灣彰化地方檢察署刑
    法第50條第1項但書案件是否聲請定刑調查表1份在卷足憑
　　，本院審核後，認檢察官之聲請為正當，應定其應執行之刑
　　。
三、數罪併罰，有二裁判以上者，依第51條之規定，定其應執行
    之刑；又數罪併罰，分別宣告其罪之刑，如宣告多數有期徒
    刑者，於各刑中之最長期以上，各刑合併之刑期以下，定其
    刑期，但不得逾30年；刑法第53條、刑法第51條第5款分別
    定有明文。又法律上屬於自由裁量之事項，並非概無法律性
    之拘束。自由裁量係於法律一定之外部性界限內（以定執行
    刑言，即不得違反刑法第51條之規定），使法官具體選擇以
    為適當之處理；因此在裁量時，必須符合所適用之法規之目
    的。更進一步言，須受法律秩序之理念所指導，此亦即所謂
    之自由裁量之內部性界限。關於定應執行之刑，既屬自由裁
    量之範圍，其應受此項內部性界限之拘束，要屬當然（最高
    法院80年台非字第473號判例意旨參照）。而受刑人所犯如
    附表所示之各罪，其中如附表編號12、13所示之部分，業經
    臺灣彰化地方法院以108年度訴字第1046、1326號刑事判決
    定應執行有期徒刑6年，經提起上訴後，由本院以109年度上
    訴字第1137號刑事判決上訴駁回，再經提起上訴後，由最高
    法院以110年度台上字第2258號刑事判決上訴駁回確定等情
    ，有上開刑事判決及臺灣高等法院被告前案紀錄表各1份存
    卷可佐；上開刑事判決所定應執行之刑，雖將因本院所為之
    本案定應執行刑裁定而當然失效，惟揆諸前揭說明，經本院
    審核相關案卷、考量自由裁量之範圍應受內部性界限之拘束
    （即法律秩序之理念及法律目的之內部性界限）及不利益變
    更禁止原則，避免本案定應執行刑後反較定應執行刑之前更
    不利於受刑人。又定應執行刑，不僅攸關國家刑罰權之行使
    ，於受刑人之權益亦有重大影響，除顯無必要或有急迫情形
    外，法院於裁定前，允宜予受刑人以言詞、書面或其他適當
    方式陳述意見之機會，程序保障更加周全。本院因而於民國
    111年3月14日訊問受刑人之意見，受刑人表示「我不是職業
    販賣的，請求法官從輕定應執行刑」、「請定輕一點的執行
    刑，給我機會，我不是職業販賣的，我有正常的工作」等語
    （見本院卷第172、177頁），並審酌受刑人所犯如附表編號
    1至13所示之部分，均係犯販賣第二級毒品罪，如附表編號1
    4所示之部分，係犯轉讓禁藥等犯罪態樣、犯罪時間間隔、
    侵犯法益，各罪依其犯罪情節所量定之刑，及比例原則、罪
    刑相當原則等自由裁量權限等情，而為整體評價後，合併定
    其應執行之刑如主文所示。
據上論斷，依刑事訴訟法第477條第1項，刑法第50條第2項、第
53條、第51條第5款，裁定如主文。
中　　華　　民　　國　　111 　年　　3 　　月　　18　　日
           刑事第十一庭    審判長法　官   張  意  聰
                                 法　官   田  德  煙
                                 法　官   周  瑞  芬
以上正本證明與原本無異。
如不服本裁定，應於收受送達後5日內向本院提出抗告書狀（須
附繕本）。因疫情而遲誤不變期間，得向法院聲請回復原狀。

                                 書記官   涂  村  宇
　　　　　　　　　　　　　　　　 
中　　華　　民　　國　　111 　年　　3 　　月　　18　　日
附表：受刑人劉芳烙定應執行之刑案件一覽表
編           號           1         2 罪           名  販賣第二級毒品 販賣第二級毒品 宣    告     刑  有期徒刑3年8月 有期徒刑3年8月 犯  罪  日   期  108年3月27日 108年3月29日 偵查(自訴)機關年  度  案   號  臺灣彰化地方檢察署 108年度偵字第6721 、9303、9304號 臺灣彰化地方檢察署 108年度偵字第6721 、9303、9304號 最後事實審 法        院 臺灣高等法院臺中分院 臺灣高等法院臺中分院  案        號 109年度上訴字第2135號 109年度上訴字第2135號  判 決  日 期 109年11月12日 109年11月12日 確定判決 法        院 臺灣高等法院臺中分院 臺灣高等法院臺中分院  案        號 109年度上訴字第2135號（經最高法院110年度台上字第3825號不合法駁回上訴） 109年度上訴字第2135號（經最高法院110年度台上字第3825號不合法駁回上訴）  判        決 確 定  日 期 110年8月19日 110年8月19日 是否為得易科罰金、得易服社會勞動之案件  不得易科罰金  不得易服社會勞動  不得易科罰金  不得易服社會勞動  備           註  臺灣彰化地方檢察署110年度執字第3750號  

編           號           3         4 罪           名  販賣第二級毒品 販賣第二級毒品 宣    告     刑  有期徒刑3年8月 有期徒刑3年8月 犯  罪  日   期  108年4月2日 108年4月3日 偵查(自訴)機關年  度  案   號  臺灣彰化地方檢察署 108年度偵字第6721 、9303、9304號 臺灣彰化地方檢察署 108年度偵字第6721 、9303、9304號 最後事實審 法        院 臺灣高等法院臺中分院 臺灣高等法院臺中分院  案        號 109年度上訴字第2135號 109年度上訴字第2135號  判 決  日 期 109年11月12日 109年11月12日 確定判決 法        院 臺灣高等法院臺中分院 臺灣高等法院臺中分院  案        號 109年度上訴字第2135號（經最高法院110年度台上字第3825號不合法駁回上訴） 109年度上訴字第2135號（經最高法院110年度台上字第3825號不合法駁回上訴）  判        決 確 定  日 期 110年8月19日 110年8月19日 是否為得易科罰金、得易服社會勞動之案件  不得易科罰金  不得易服社會勞動  不得易科罰金  不得易服社會勞動  備           註  臺灣彰化地方檢察署110年度執字第3750號  

編           號           5         6 罪           名  販賣第二級毒品 販賣第二級毒品 宣    告     刑  有期徒刑3年8月 有期徒刑3年8月 犯  罪  日   期  108年4月5日 108年4月10日 偵查(自訴)機關年  度  案   號  臺灣彰化地方檢察署 108年度偵字第6721 、9303、9304號 臺灣彰化地方檢察署 108年度偵字第6721 、9303、9304號 最後事實審 法        院 臺灣高等法院臺中分院 臺灣高等法院臺中分院  案        號 109年度上訴字第2135號 109年度上訴字第2135號  判 決  日 期 109年11月12日 109年11月12日 確定判決 法        院 臺灣高等法院臺中分院 臺灣高等法院臺中分院  案        號 109年度上訴字第2135號（經最高法院110年度台上字第3825號不合法駁回上訴） 109年度上訴字第2135號（經最高法院110年度台上字第3825號不合法駁回上訴）  判        決 確 定  日 期 110年8月19日 110年8月19日 是否為得易科罰金、得易服社會勞動之案件  不得易科罰金  不得易服社會勞動  不得易科罰金  不得易服社會勞動  備           註  臺灣彰化地方檢察署110年度執字第3750號  

編           號           7         8 罪           名  販賣第二級毒品 販賣第二級毒品 宣    告     刑  有期徒刑3年8月 有期徒刑3年8月 犯  罪  日   期  108年4月12日 108年4月17日 偵查(自訴)機關年  度  案   號  臺灣彰化地方檢察署 108年度偵字第6721 、9303、9304號 臺灣彰化地方檢察署 108年度偵字第6721 、9303、9304號 最後事實審 法        院 臺灣高等法院臺中分院 臺灣高等法院臺中分院  案        號 109年度上訴字第2135號 109年度上訴字第2135號  判 決  日 期 109年11月12日 109年11月12日 確定判決 法        院 臺灣高等法院臺中分院 臺灣高等法院臺中分院  案        號 109年度上訴字第2135號（經最高法院110年度台上字第3825號不合法駁回上訴） 109年度上訴字第2135號（經最高法院110年度台上字第3825號不合法駁回上訴）  判        決 確 定  日 期 110年8月19日 110年8月19日 是否為得易科罰金、得易服社會勞動之案件  不得易科罰金  不得易服社會勞動  不得易科罰金  不得易服社會勞動  備           註  臺灣彰化地方檢察署110年度執字第3750號  

編           號           9         10 罪           名  販賣第二級毒品 販賣第二級毒品 宣    告     刑  有期徒刑3年8月 有期徒刑3年8月 犯  罪  日   期  108年4月18日 108年4月29日 偵查(自訴)機關年  度  案   號  臺灣彰化地方檢察署 108年度偵字第6721 、9303、9304號 臺灣彰化地方檢察署 108年度偵字第6721 、9303、9304號 最後事實審 法        院 臺灣高等法院臺中分院 臺灣高等法院臺中分院  案        號 109年度上訴字第2135號 109年度上訴字第2135號  判 決  日 期 109年11月12日 109年11月12日 確定判決 法        院 臺灣高等法院臺中分院 臺灣高等法院臺中分院  案        號 109年度上訴字第2135號（經最高法院110年度台上字第3825號不合法駁回上訴） 109年度上訴字第2135號（經最高法院110年度台上字第3825號不合法駁回上訴）  判        決 確 定  日 期 110年8月19日 110年8月19日 是否為得易科罰金、得易服社會勞動之案件  不得易科罰金  不得易服社會勞動  不得易科罰金  不得易服社會勞動  備           註  臺灣彰化地方檢察署110年度執字第3750號  
編           號           11         12 罪           名  販賣第二級毒品 共同販賣第二級毒品 宣    告     刑  有期徒刑3年8月 有期徒刑4年6月 犯  罪  日   期  108年3月11日後之中旬某日 108年4月23日 偵查(自訴)機關年  度  案   號  臺灣彰化地方檢察署 108年度偵字第6721 、9303、9304號 臺灣彰化地方檢察署 108年度偵字第7741 、7995、8140、8301 、8412號 最後事實審 法        院 臺灣高等法院臺中分院 臺灣高等法院臺中分院  案        號 109年度上訴字第2135號 109年度上訴字第1137號  判 決  日 期 109年11月12日 110年7月29日 確定判決 法        院 臺灣高等法院臺中分院 臺灣高等法院臺中分院  案        號 109年度上訴字第2135號（經最高法院110年度台上字第3825號不合法駁回上訴） 109年度上訴字第1137號（經最高法院110年度台上字第2258號不合法駁回上訴）  判        決 確 定  日 期 110年8月19日 110年9月29日 是否為得易科罰金、得易服社會勞動之案件  不得易科罰金  不得易服社會勞動  不得易科罰金  不得易服社會勞動  備           註  臺灣彰化地方檢察署 110年度執字第3750號 臺灣彰化地方檢察署 110年度執字第4144號    編號12、13號，經臺灣彰化地方法院以108年度訴字第1046、1326號刑事判決定應執行有期徒刑6年，經提起上訴後，由本院以109年度上訴字第1137號刑事判決上訴駁回，再經提起上訴後 ，由最高法院以110年度台上字第2258號刑事判決上訴駁回確定。 

編           號           13         14 罪           名  共同販賣第二級毒品 轉讓禁藥 宣    告     刑  有期徒刑4年8月 有期徒刑4月 犯  罪  日   期  108年4月29日 108年4月10日 偵查(自訴)機關年  度  案   號  臺灣彰化地方檢察署 108年度偵字第7741 、7995、8140、8301 、8412號 臺灣彰化地方檢察署 108年度偵字第6721 、9303、9304號 最後事實審 法        院 臺灣高等法院臺中分院 臺灣高等法院臺中分院  案        號 109年度上訴字第1137號 110年度上更一字第131號  判 決  日 期 110年7月29日 110年11月30日 確定判決 法        院 臺灣高等法院臺中分院 臺灣高等法院臺中分院  案        號 109年度上訴字第1137號（經最高法院110年度台上字第2258號不合法駁回上訴） 110年度上更一字第131號  判        決 確 定  日 期 110年9月29日 110年12月30日 是否為得易科罰金、得易服社會勞動之案件  不得易科罰金  不得易服社會勞動  不得易科罰金  得易服社會勞動  備           註  臺灣彰化地方檢察署 110年度執字第4144號 臺灣彰化地方檢察署 111年度執字第314號   編號12、13號，經臺灣彰化地方法院以108年度訴字第1046、1326號刑事判決定應執行有期徒刑6年，經提起上訴後，由本院以109年度上訴字第1137號刑事判決上訴駁回，再經提起上訴後 ，由最高法院以110年度台上字第2258號刑事判決上訴駁回確定。